【裁判字號】    96,簡上,618
【裁判日期】    970306
【裁判案由】    傷害
【裁判全文】
臺灣桃園地方法院刑事判決             96年度簡上字第618號
上  訴  人  臺灣桃園地方法院檢察署檢察官
被      告  甲○○
上列上訴人因被告傷害案件，不服本院刑事庭中華民國96年10月
25日96年度桃簡字第2701號第一審刑事簡易判決（檢察官聲請簡
易判決處刑案號：台灣桃園地方法院檢察署96年度偵字第16227
號），提起上訴，本院管轄之第二審合議庭判決如下：
    主  文
上訴駁回。
    事  實
一、本案經本院管轄第二審之合議庭審理結果，認原審以被告甲
    ○○犯刑法第277 條第1 項之傷害罪，其罪證明確，因而依
    刑法第277 條第1 項、第41條第1 項前段，刑法施行法第1
    條之1 第1 項、第2 項前段，判處被告拘役40日，如易科罰
    金，以新臺幣1,000 元折算1 日，併依中華民國96年罪犯減
    刑條例第2 條第1 項第3 款及第7 條之規定，就被告上揭宣
    告刑減為拘役20日，並宣告易科罰金之折算標準，經核其認
    事用法及量刑均無不當，應予維持，並引用如附件之原審刑
    事簡易判決書記載之事實、證據及理由。
二、本件檢察官上訴意旨略以：被告故意傷害告訴人乙○○之身
    體，經乙○○多次聯繫被告商談和解事宜，被告均置之不理
    ，顯見被告犯後態度不佳且無悔意，原審量刑過輕等語。
三、按法官於有罪判決中，究應如何量處罪刑，均為實體法賦予
    審理法官刑罰之裁量權事項，法官行使此項裁量權，自得依
    據個案情節，參諸刑法第57條所定各款犯罪情狀之規定，於
    該法定刑度範圍內，基於合義務性之裁量，量處被告罪刑。
    質言之，法官為此量刑之裁量權時，除不得逾越法定刑或法
    定要件外，尚應符合法規範之體系及目的，遵守一般有效之
    經驗及論理法則等法原則，亦即應兼顧裁量之外部及內部性
    ，如非顯然有裁量逾越或裁量濫用之違法情事，自不得任意
    指摘為違法，此亦為最高法院歷年多起判例所宣示之原則（
    最高法院80年台非字第473 號判例、75年台上字第7033號判
    例、72年台上字第6696號判例、72年台上字第3647號判例意
    旨可資參照）。關於量刑之裁量權，乃憲法所保障法官獨立
    審判之核心，法院行使此項裁量權，亦非得以任意或自由為
    之，仍應受一般法律原理原則之拘束，即仍須符合法律授權
    之目的、法律秩序之理念、國民法律感情及一般合法有效之
    慣例等規範，尤其應遵守比例原則及平等原則之意旨，否則
    即可能構成裁量濫用之違法（最高法院86年度台上字第7655
    號判決意旨亦可參照）。亦即如非有裁量逾越或裁量濫用之
    明顯違法情事，自不得擅加指摘其違法或不當，即使上級法
    院對下級法院裁量權之審查，亦應同此標準，此不僅在保障
    法官不受任何制度外之不當干涉，更保障法官不受制度內的
    異質干涉，此方符憲法第80條所宣示獨立審判之真義。本案
    經本院審理後認為：原審判決於量刑時，已審酌被告僅因細
    故與告訴人發生爭執即徒手毆打告訴人，並使告訴人受有多
    處傷害，又未與告訴人和解，然犯後坦承犯行，且無前科等
    諸種情狀，顯然原審已就被告傷害告訴人之犯罪動機、手段
    ，告訴人所受傷勢之程度，犯罪時所受之刺激及其品性、生
    活狀況、智識程度、犯罪所生之危害，及犯罪後態度等一切
    情狀，綜合審酌，乃於法定刑3 年以下有期徒刑、拘役或銀
    元1,000 元以下罰金之範圍內，量處被告拘役40日（嗣再依
    法減刑為拘役20日），如易科罰金，以新臺幣1,000 元折算
    1 日，核符前述憲法比例原則及平等原則之要求，原審刑罰
    裁量權之行使實無違法不當之處，量刑亦屬妥適。故可認本
    件之上訴意旨並無理由。綜上所述，本件上訴意旨既無理由
    ，原審判決又無違法或不當之處，依法應予駁回。
四、據上論斷，應依刑事訴訟法第455 條之1 、第3 項、第368
    條、第373 條，判決如主文。
本案經檢察官邱文中到庭執行職務。
中    華    民    國    97    年    3     月     6    日
              刑事第十一庭審判長法  官  蔡榮澤
                                法  官  林蕙芳
                                法  官  紀凱峰
以上正本證明與原本無異。
不得上訴。
                                書記官  高文靜
中    華    民    國    97    年    3     月    11    日


司法院資訊處製作；財團法人民間司法改革基金會備份。
